【裁判字號】    97,裁,492
【裁判日期】    970117
【裁判案由】    就業服務法
【裁判全文】
最  高  行  政  法  院  裁  定
                                     97年度裁字第00492號
上  訴  人  甲○
被 上訴 人  行政院勞工委員會
代  表  人  盧天麟
上列當事人間就業服務法事件，上訴人對於中華民國96年7月4日
臺北高等行政法院96年度訴字第26號判決，提起上訴，本院裁定
如下：
    主  文
上訴駁回。
上訴審訴訟費用由上訴人負擔。
    理  由
一、按對於高等行政法院判決之上訴，非以其違背法令為理由，
    不得為之，行政訴訟法第242條定有明文。依同法第243條第
    1項規定，判決不適用法規或適用不當者，為違背法令；而
    判決有同條第2項所列各款情形之一者，為當然違背法令。
    是當事人對於高等行政法院判決上訴，如依行政訴訟法第24
    3條第1項規定，以高等行政法院判決有不適用法規或適用不
    當為理由時，其上訴狀或理由書應有具體之指摘，並揭示該
    法規之條項或其內容；若係成文法以外之法則，應揭示該法
    則之旨趣；倘為司法院解釋或本院之判例，則應揭示該判解
    之字號或其內容。如以行政訴訟法第243條第2項所列各款情
    形為理由時，其上訴狀或理由書，應揭示合於該條項各款之
    事實。上訴狀或理由書如未依此項方法表明，或其所表明者
    與上開法條規定不合時，即難認為已對高等行政法院判決之
    違背法令有具體之指摘，其上訴自難認為合法。
二、本件上訴人申經被上訴人以（民國）93年12月16日勞職外字
    第0930747967號函核准展延聘僱越南籍PHAM THI DAN（以下
    簡稱P君），於臺中市○○區○○路62巷22號從事家庭看護
    工工作，聘僱許可期間至95年1月16日止。上訴人於P君聘僱
    期間屆滿前，申經被上訴人以94年7月25日勞職外字第09409
    45504號函許可重新招募外國人一名，於同一地點從事家庭
    看護工工作，並據於94年11月21日引進印尼籍IKA SURINIH
    （以下簡稱I君），同年12月2日申請核發I君之聘僱許可。
    被上訴人以上訴人原聘僱之越南籍外國人P君於94年11月29
    日出國，上訴人於94年11月21日即依被上訴人前開重新招募
    許可函引進外國人I君，違反雇主聘僱外國人許可及管理辦
    法第20條規定，以95年1月11日勞職外字第0941059018號函
    廢止被上訴人94年7月25日勞職外字第0940945504號函核發
    之重新招募許可及不予核發I君之聘僱許可，並命上訴人應
    於該函送達日起14日內，取得該外國人同意後，至當地公立
    就業服務機構為其辦理轉換雇主，或為其辦理離境手續並使
    其出國。上訴人不服，循序提起本件行政訴訟。案經原審駁
    回其訴。上訴人對於高等行政法院判決上訴，其上訴意旨略
    以：原處分並未合法送達上訴人，依法並不生效力；又本件
    外籍勞工重複聘僱情形，係因仲介業者之過失所致，上訴人
    亦為受害者，原處分將仲介業者之違法效果歸屬於上訴人，
    實與代理制度之立法精神不符。又類似之案件，僅需提出仲
    介疏失函，被上訴人即不予追究，故原處分有違比例原則、
    平等原則以及一事不二罰等原則云云。雖以該判決違背法令
    為由，惟核其上訴理由狀所載內容，係就原審取捨證據、認
    定事實之職權行使，指摘其為不當，並就原審已論斷者，泛
    言未論斷，或就原審所為論斷，泛言其論斷矛盾，而非具體
    表明合於不適用法規、適用法規不當、或行政訴訟法第243
    條第2項所列各款之情形，難認對該判決之如何違背法令已
    有具體之指摘。依首揭說明，應認其上訴為不合法。至上訴
    人已收受原處分並據以提起本件行政救濟程序，自難謂原處
    分未經送達而不生效。又被上訴人對其他類似案件處理之情
    形，係個案是否合法妥適之問題，與本案依法之認定不生影
    響。均併此敘明。
三、據上論結，本件上訴為不合法，依行政訴訟法第249條第1項
    前段、第104條、民事訴訟法第95條、第78條，裁定如主文
    。
中    華    民    國    97    年    1     月    17    日
                    最高行政法院第二庭
                        審判長法官  高  啟  燦
                              法官  鄭  忠  仁
                              法官  黃  合  文
                              法官  廖  宏  明
                              法官  楊  惠  欽
以  上  正  本  證  明  與  原  本  無  異
中    華    民    國    97    年    1     月    17    日
                              書記官  彭  秀  玲


司法院資訊處製作；財團法人民間司法改革基金會備份。
